臺灣高雄地方法院刑事判決
110年度金訴字第195號
公  訴  人  臺灣高雄地方檢察署檢察官
被      告  歐世逸



選任辯護人  陳冠年律師（法扶）
上列被告因詐欺等案件，經檢察官提起公訴（110年度少連偵字
第24號），本院判決如下：
    主  文
己○○成年人與少年共同犯三人以上詐欺取財罪，處有期徒刑壹年
肆月。
    事  實
一、己○○為成年人於民國109年5月間某日起，參加甲○○、乙○○(
    甲○○、乙○○所涉詐欺犯行，另經臺灣橋頭地方法院以110年
    度審訴字第29號判決，各判處應執行有期徒刑1年6月、有期
    徒刑6月）、少年庚○○（91年11月生，年籍資料詳卷，所涉
    詐欺犯行另經臺灣高雄少年及家事法院以109年度少護字第6
    76號裁定應予訓誡）、通訊軟體易信暱稱「索隆」、「自摸
    發」、「東星」等人所屬詐欺集團（下稱本案詐欺集團），
    共同基於意圖為自己不法所有之三人以上共同犯詐欺取財、
    掩飾或隱匿詐欺所得去向之洗錢犯意聯絡，由少年庚○○擔任
    對外收取所詐得金融機構帳戶之提款卡轉交車手甲○○、乙○○
    之工作（俗稱「收簿手」）；甲○○、乙○○則擔任持前揭提款
    卡提領詐欺贓款並轉交車手頭己○○之工作(俗稱1號)；己○○
    則擔任監督把風並收取甲○○、乙○○提領之款項後轉交本案詐
    欺集團上手之工作(俗稱3號)。己○○即與甲○○、乙○○、少年
    庚○○及上開詐欺集團成員間，共同意圖為自己不法之所有，
    基於三人以上共同詐欺取財、掩飾或隱匿詐欺所得去向之犯
    意聯絡，先由該集團某不詳成員於109年5月4日某時許，致
    電丙○○並佯稱係中華電信人員，誆稱丙○○因積欠電話費而須
    交付提款卡以處理欠款，致丙○○陷於錯誤，於翌日（即109
    年5月5日）9時許，將其所有之「臺北富邦商業銀行帳戶（
    帳號：000000000000號）之提款卡」及「中華郵政股份有限
    公司帳戶（帳號不詳）之提款卡（卷內並無證據證明亦遭詐
    得款項）」各1張，放置在其位於臺北市○○區○○街000巷00號
    之住處信箱內，隨即由少年庚○○前往拿取提款卡，少年庚○○
    繼於同日11時許，在丙○○住處之臺北市信義區吳興街336巷
    內，將取得之前揭提款卡交予甲○○，再由甲○○指示乙○○，於
    同日13時6分許，至位於臺北市○○區○○路000號「臺北市政府
    松德辦公大樓」內之臺北富邦商業銀行所設置之提款機，自
    前述丙○○之臺北富邦商業銀行帳戶內，提領新臺幣（下同）
    3萬元轉交予甲○○，甲○○、乙○○便共同搭乘計程車前往位於
    臺北市○○區○○路000號之「台灣中油股份有限公司加油站（
    松山路站）」，由甲○○在該加油站之廁所內，將前開款項交
    予己○○，己○○再於不詳時、地，將該筆款項轉交予該詐欺集
    團，以此方法製造金流斷點，而掩飾、隱匿詐欺犯罪所得之
    去向及所在。嗣丙○○驚覺受騙報案，經警調閱監視器錄影畫
    面，再於109年5月14日，另案查獲己○○及少年庚○○再次從事
    詐欺集團工作，經少年庚○○指認己○○擔任3號車手頭之工作
    ，並調閱己○○所有並於109年5月5日使用之門號0000000000
    號電話基地台，以及該門號上網之行動數據資料位置，均顯
    示與本件案發時、地符合，而為警揭悉上情。
二、案經丙○○訴由臺北市政府警察局信義分局報告臺灣臺北地方
    檢察署呈請臺灣高等檢察署檢察長核轉臺灣高雄地方檢察署
    檢察官偵查起訴。
    理  由
一、證據能力之判斷
    按被告以外之人於審判外之言詞或書面陳述，除法律有規定
    者外，不得作為證據。又被告以外之人於審判外之陳述，雖
    不符合同法第159條之1至第159條之4之規定，但經當事人於
    審判程序同意作為證據，法院審酌該言詞陳述或書面陳述作
    成時之情況，認為適當者，亦得為證據，刑事訴訟法第159
    條第1項、第159條之5第1項分別定有明文。查本判決下列所
    引用之被告己○○以外之人於審判外之陳述，雖屬傳聞證據，
    惟本件檢察官、被告及辯護人於本院審理時就證據能力部分
    均同意有證據能力（本院金訴字卷第207頁背面），本院審
    酌上開證據資料作成時之情況，尚無違法不當及證明力明顯
    過低之瑕疵，且與本案待證事實間具有相當關聯性，亦認為
    以之作為證據應屬適當，依刑事訴訟法第159條之5第1項規
    定，認前揭證據資料均有證據能力。
二、認定犯罪事實所憑之證據及理由
　　訊據被告固不否認加入詐欺集團，且於本件案發時門號0000
    000000號係其所有並使用之行動電話號碼（偵一卷第13頁至
    背面、第15頁），亦不爭執告訴人丙○○於上開時、地遭詐欺
    集團成員以前開方式詐得3萬元，並由少年庚○○前往告訴人
    住處信箱內，拿取告訴人之「臺北富邦商業銀行帳戶（帳號
    ：000000000000號）之提款卡」後，將取得之前揭提款卡交
    予甲○○，再由甲○○指示乙○○，於同日13時6分許，至位於臺
    北市信義區松德路300號「臺北市政府松德辦公大樓」內之
    臺北富邦商業銀行所設置之提款機，自前述告訴人之臺北富
    邦商業銀行帳戶內，提領3萬元轉交予甲○○，甲○○、乙○○便
    共同搭乘計程車前往位於臺北市○○區○○路000號之中油加油
    站，由甲○○在該加油站之廁所內，將前開款項交予該詐欺集
    團「車手頭」之事實，惟矢口否認涉有何加重詐欺取財、洗
    錢等犯行，並辯稱：伊已經忘記了，伊不知道那時在做什麼
    ，伊並沒有到臺北向車手收錢轉交給詐欺集團上游，伊只有
    在高雄犯案云云。另辯護人亦為被告之利益辯以：本件僅憑
    少年庚○○之指證，不足以認定被告即為本件之「車手頭」，
    又甲○○於審理中亦證稱其不認識被告，且甲○○無法在列有被
    告之「嫌疑人指認表」上指認出被告，可知被告並非於事發
    當時向甲○○收取贓款之人，況依被告之前開門號通聯紀錄及
    基地台位置，只能證明被告於事發時曾經在附近活動，尚不
    足以認定被告確涉有本件犯行云云。經查：
　㈠上開被告所不爭執之事實，業據證人即告訴人、證人少年庚○○、甲○○、乙○○證述明確在卷（偵一卷第27至29頁、第33至3
    5頁、第50至54頁、第75至83頁、第103至107頁），並有分
    別設置於高鐵左營站、臺北市○○區○○街○○○路○○○○○○○○○○○○○○○○○路○○○○○○○○○○○○○○號0000000000號通聯調閱查詢單、內
    政部警政署反詐騙諮詢專線紀錄表、臺北市政府警察局信義
    分局吳興街派出所受理各類案件紀錄表、告訴人之「臺北富
    邦商業銀行帳戶（帳號：000000000000號）」存摺內頁影本
    在卷可憑（偵一卷第111至134頁、第135頁及背面、第171至
    173頁、第189頁），堪以認定。
　㈡是本件應審究之爭點厥為：被告是否即為本件擔任該詐欺集
    團「車手頭」工作之人，並於上開時、地向證人甲○○收取贓
    款之人？茲分敘如下：
　⒈被告於警詢中為警提示設置於高鐵左營站、臺北市信義區吳
    興街、信義路及台灣中油股份有限公司加油站（松山路站）
    之監視器影像截圖照片共計47張（偵一卷第111至133頁背面
    ），並詢以前開監視器截圖照片中所顯示「身著藍色短袖、
    黑色短褲、平頭、身材微胖、戴口罩、穿拖鞋之男子」是否
    即為被告乙事，被告即供稱：那個人看起來有點像是伊，但
    伊不確定等語明確在卷（偵一卷第11頁背面、第14頁背面）
    ，可知被告已供稱上開監視器所攝得「身著藍色短袖、黑色
    短褲、平頭、身材微胖、戴口罩、穿拖鞋之男子」影像與其
    神似，且未明確否認前開照片中所顯示之人即為其本人無疑
    。加以，被告就其是否於事發當時前往臺北地區乙節，先於
    109年9月18日警詢中供稱：「（問：你於109年5月5日8時40
    分你人位於何處？從事何事？）我時間太久了不記得了」等
    語（偵一卷第11頁背面），後於偵查中經檢察事務詢問時陳
    稱：「（問：是否於109年5月5日至臺北市信義區吳興街參
    與詐騙集團『收水』工作？）我沒有去臺北做過任何東西」等
    語（偵二卷第31頁及背面），又於準備程序中供稱：我只有
    犯高雄的而已，並沒有到臺北收錢轉交予詐騙集團等語（本
    院金訴字卷第99頁），可知被告於警詢之初就前揭事項原供
    稱已不復記憶，後於偵查及準備程序時反得以明確為前開其
    於事發當時未至臺北地區犯案之陳述，實有悖於人之記憶隨
    時間流逝而應較為模糊不清之常理，是本件被告所執辯詞，
    顯啟人疑竇，而不可輕信。
　⒉再者，被告即為本件擔任該詐欺集團「車手頭」工作之人，
    並於上開時、地向證人甲○○收取贓款之人之事實，亦有後開
    證人之指證：
  ⑴少年庚○○於109年6月10日警詢中為警提示設置於臺北市信義
    區吳興街之監視器影像，並經警詢問其該影像中所顯示穿著
    「藍色短袖、黑色短褲、平頭、身材微胖、戴口罩、穿夾腳
    拖鞋」，並與其同在本件事發現場（按：即臺北市○○區○○街
    000巷00號）之男子為何人乙事，明確供證：該男子之外形
    疑似與伊於109年5月14日配合警方在高雄市前鎮區一心路上
    之渣打銀行斜對面逮捕之現行犯相似，且該名男子於本件事
    發當日就是擔任3號角色之人，伊只知道他的名字是「己○○
    」，他跟伊於109年5月14日在高雄被警方查獲的現行犯之一
    ，伊跟「己○○」就見過這一次面，伊與「己○○」沒有仇恨或
    嫌隙等語（偵一卷第35頁及背面）；又少年庚○○於本院審理
    中結證稱：伊於109年6月10日製作之警詢筆錄記憶較為清楚
    ，伊於109年5月14日在高雄被警方以現行犯逮捕，當時警察
    逮捕3個人，分別是伊、洪伯恩（音譯）及「己○○」，伊於
    警詢中稱伊跟「己○○」就只見過這一次面，是指伊當時跟「
    己○○」有面對面接觸的意思等語（本院金訴字卷第161頁及
    背面），足見少年庚○○曾於109年5月14日與被告一同為警以
    現行犯逮捕，當時少年庚○○亦曾與被告面對面接觸，且少年
    庚○○既與被告並無何故舊宿怨，衡情應無設詞誣陷被告之可
    能，況前開少年庚○○所供稱其與被告曾於109年5月14日為警
    以現行犯逮捕之證詞，亦核與被告於警詢中之供詞（偵一卷
    15頁）相符，益見少年庚○○之前揭證詞顯非無稽，是少年庚○○於109年6月10日警詢中指認本件事發當時，與之同在本件
    事發現場（即臺北市○○區○○街000巷00號）之男子與被告極
    為神似乙事，應非空穴來風，堪以採信。
  ⑵證人甲○○於警詢中供述：事發當時擔任「收水」之人指示伊
    去附近的加油站交水（即交付贓款之意），伊就跟乙○○搭計
    程車至附近的加油站，然後伊就進入該加油站的廁所，「收
    水」之人再進來廁所向伊拿取提領的款項，伊不認識那名「
    收水」之人，當天他身穿短袖、短褲、平頭、身材微胖、戴
    口罩並穿夾腳拖鞋，伊在臺北詐騙地點（按：應即臺北市○○
    區○○街000巷00號）附近時，有跟該名「收水」之人聯繫，
    並問他在哪裡，他說他人就在附近，當時伊有看到一個上述
    穿著等特徵之人在附近走來走去，他就是與在加油站向伊收
    取款項之人為同一人，當時少年庚○○也在臺北市○○區○○街00
    0巷00號，少年庚○○就是當日與伊一同搭乘高鐵至臺北之人
    等語（偵一卷第53頁背面至55頁背面），可知證人甲○○於本
    件事發當時所交付款項之人即為「身穿短袖、短褲、平頭、
    身材微胖、戴口罩並穿夾腳拖鞋」之人，且該人亦與其及少
    年庚○○同在本件事發地點（即臺北市○○區○○街000巷00號）
    附近。
  ⑶觀之上開少年庚○○、證人甲○○之證詞，可知本件在「台灣中
    油股份有限公司加油站（松山路站）」之廁所內，向證人甲○○收取詐欺贓款之「身穿短袖、短褲、平頭、身材微胖、戴
    口罩並穿夾腳拖鞋」者，亦曾與少年庚○○、證人甲○○同在本
    件事發地點（即臺北市信義區吳興街336巷36號）附近徘徊
    ，而依少年庚○○之前開警詢中之指認，該名「身穿短袖、短
    褲、平頭、身材微胖、戴口罩並穿夾腳拖鞋」之人與被告極
    為神似。
  ⒊另查，觀諸本件被告所有並於109年5月5日使用之門號000000
    0000號電話基地台，以及該門號上網之行動數據資料位置，
    當日分別顯示之時間及基地台位置為「基地台位置25，8時2
    5分30秒：臺北市○○區○○街000巷00號4樓」、「基地台位置2
    6，8時40分30秒：臺北市○○區○○路000號」、「基地台位置2
    8，10時10分30秒：臺北市○○區○○○路000號之2」、「基地台
    位置29，12時13分3秒：臺北市○○區○○街000號5樓」、「基
    地台位置31，13時28分3秒：臺北市○○區○○路000號11樓」，
    以及「5時56分55秒：高雄市○○區○○路000號」、「6時11分5
    5秒：高雄市○○區○○路0號」、「8時25分30秒：臺北市○○區○○街000巷○○○0○00○00○○00○00○0○○00○00○0○○○○市○○區○○路00
    0號」、「8時55分30秒：臺北市○○區○○街000巷○○○0○00○00○○○○市○○區○○路000號14樓」、「9時25分30秒、9時40分30秒
    、9時55分30秒、10時25分30秒、10時40分30秒、10時55分3
    0秒、11時40分30秒、11時56分43秒、12時13分3秒：臺北市
    ○○區○○街000號5樓」、「13時28分3秒：臺北市○○區○○路000
    號11樓」等，此有基地台位置圖、基地台位置查詢資料1份
    在卷可稽（偵一卷第134至153頁），則被告既自承上開其所
    有並使用之門號0000000000號，於本件事發當時（即109年5
    月5日）並未遺失或借予他人使用等語明確在卷（偵一卷第1
    3頁背面），可見被告於109年5月5日當日8時至12時許，即
    身處「臺北市信義區吳興街」附近，並於同日13時許異地至
    「臺北市信義區松山路」無訛。則以上開被告使用之門號00
    00000000號，所顯示其於109年5月5日身處之時間、地點，
    經與卷附設置於高鐵左營站、臺北市信義區吳興街、信義路
    及台灣中油股份有限公司加油站（松山路站）之監視器影像
    截圖照片（偵一卷第111頁133頁背面）所顯示之時間、地點
    ，兩者相互勾稽比對，足見前揭監視器錄影畫面所攝得之「
    身穿短袖、短褲、平頭、身材微胖、戴口罩並穿夾腳拖鞋」
    之人於109年5月5日之足跡，核與被告所有並使用之門號000
    0000000號於當日所顯示之基地台位置完全吻合而無任何齟
    齬之處，益足證上開少年庚○○、證人甲○○所為不利於被告之
    指述，顯非無稽，堪以採憑。
  ⒋從而，本件被告既自認前揭監視器錄影畫面所攝得之「身穿
    短袖、短褲、平頭、身材微胖、戴口罩並穿夾腳拖鞋」之人
    與其極為神似；又依上揭少年庚○○、證人甲○○之證詞，佐以
    被告於本件事發當日所顯示之足跡，核與前述監視器錄影畫
    面所攝得之人無扞格，是被告即為本件擔任該詐欺集團「車
    手頭」工作之人，並於上開時間、地點向證人甲○○收取贓款
    之人，已至為灼然。
  ㈣綜上所述，被告及辯護人仍執上詞置辯，委無足採。是本件
    事證已臻明確，被告犯行堪以認定，應予依法論科。
三、論罪科刑
  ㈠按洗錢防制法所稱洗錢，指下列行為：⒈意圖掩飾或隱匿特定
    犯罪所得來源，或使他人逃避刑事追訴，而移轉或變更特定
    犯罪所得。⒉掩飾或隱匿特定犯罪所得之本質、來源、去向
    、所在、所有權、處分權或其他權益者。⒊收受、持有或使
    用他人之特定犯罪所得，洗錢防制法第2 條定有明文。故行
    為人如有上揭各款所列洗錢行為者，即成立同法第14條第1 
    項之洗錢罪。過去實務認為，行為人對犯特定犯罪所得之財
    物或利益作直接使用或消費之處分行為，或僅將自己犯罪所
    得財物交予其他共同正犯，祇屬犯罪後處分贓物之行為，非
    本條例所規範之洗錢行為，惟依新法規定，倘行為人意圖掩
    飾或隱匿特定犯罪所得來源，而將特定犯罪所得直接消費處
    分，甚或交予其他共同正犯，而由共同正犯以虛假交易外觀
    掩飾不法金流移動，即難認單純犯罪後處分贓物之行為，應
    仍構成新法第2條第1或2 款之洗錢行為。查，本件被告交予
    本件詐欺集團上游之3萬元，係該詐欺集團某不詳成員向告
    訴人行使詐術所取得款項，且告訴人之前揭「臺北富邦商業
    銀行帳戶之提款卡」，係由擔任收簿手工作之少年庚○○前往
    取得後，交予車手甲○○、乙○○前往提領，該款項即為被告與
    其餘詐騙集團成員犯最輕本刑為6 月以上有期徒刑之加重詐
    欺取財罪之犯罪所得，屬洗錢防制法第4條第1項所定義之犯
    罪所得（指犯第3 條所列之特定犯罪而取得之財物），被告
    再將收取之款項交付其所屬詐欺集團派前來之不詳成年人收
    取，其以此輾轉、迂迴之方式交款，係為製造犯罪所得金流
    斷點，使犯罪偵查者難以查獲該犯罪所得實質流向，達到隱
    匿犯罪所得之效果，自合於洗錢防制法第2條第2款「掩飾或
    隱匿特定犯罪所得之本質、來源、去向、所在、所有權、處
    分權或其他權益者」之洗錢行為。
  ㈡次按刑法第339條之4第1項第2款之立法理由為多人共同行使
    詐術手段，易使被害人陷於錯誤，其主觀惡性較單人行使詐
    術為重，有加重處罰之必要，爰仿照刑法第222條第1項第1
    款之立法例，將「三人以上共同犯之」列為第2款之加重處
    罰事由。查，本件詐欺犯行之共犯，除被告以外，至少尚有
    少年庚○○、甲○○、乙○○等情，已如上述，足認被告本件犯行
    ，核屬三人以上共同對告訴人實行詐騙，應該當刑法第339
    條之4第1項第2款之「三人以上共同犯之」構成要件無訛。
    又本件告訴人固於警詢中供稱：「……後來有一位自稱姓張的
    『警察』打過來，說要幫我解決這個事情，於是他就說會有人
    過來拿我的提款卡……」等語（偵一卷第103頁），表示被告
    所屬之詐欺集團成員，於本件犯行中，曾冒用警察之公務員
    名義，對告訴人實行詐術等情，然依卷存證據資料，僅足以
    證明被告為轉交款項予詐欺集團上游之車手頭，而非下手施
    行詐術之人，參以現今詐欺集團詐欺手法甚多，舉凡冒用公
    務員名義、網路、電話詐欺等等，非僅有本案以冒用公務員
    名義為詐欺手段，則被告是否知悉本案詐欺集團成員係以冒
    用公務員名義之方式為本案詐欺犯行，顯非無疑，基於「罪
    證有疑，惟利被告原則」，自難認本件被告亦該當於刑法第
    339條之4第1項第1款之加重要件；況且，觀之本件起訴書於
    「犯罪事實」欄及「證據並所犯法條」欄，對於刑法第339
    條之4第1項第1款之加重構成要件均隻字未提，且公訴檢察
    官亦未於論告時提及此，益見檢察官亦認被告並未該當於刑
    法第339條之4第1項第1款之加重要件，而非本件起訴範圍，
    本院自無庸審酌，附此敘明。
  ㈢另查，本件被告於行為時，係已滿20歲之成年人（此見卷附
    被告之個人基本資料查詢結果自明，本院金訴字卷第115頁
    ），而少年庚○○於行為時係14歲以上未滿18歲少年，亦有其
    個人戶籍資料（完整姓名）查詢結果1紙在卷可稽（偵一卷
    第47頁），又被告於庚○○將提款卡交予甲○○時，均在一旁監
    控，對於庚○○為少年之事當無不知之理。是核本件被告所為
    ，係犯兒童及少年福利與權益保障法第112條第1項前段、刑
    法第339條之4第1項第2款之成年人與少年共同犯三人以上詐
    欺取財罪，以及洗錢防制法第14條第1項之一般洗錢罪。
　㈣又按共同實施犯罪行為之人，在合同意思範圍以內，各自分
    擔犯罪行為之一部，相互利用他人之行為，以達其犯罪之目
    的者，即應對於全部所發生之結果，共同負責。又共同正犯
    之成立，祇須具有犯意聯絡及行為分擔，既不問犯罪動機起
    於何人，亦不必每一階段犯行，均須參與。被告雖非始終參
    與上開詐欺取財各階段犯行，惟其與該詐欺集團其他成員既
    為遂行彼等詐欺取財之犯行而相互分工，堪認係在合同意思
    範圍內，各自分擔犯罪行為之一部，並相互利用他人之行為
    ，以達犯罪之目的，依照上開說明，被告應就其加入上開詐
    欺集團後所參與犯行，對於全部所發生之結果共同負責。是
    被告既與少年庚○○、甲○○、乙○○，以及通訊軟體易信暱稱「
    索隆」、「自摸發」、「東星」及其餘姓名年籍不詳之成年
    人對上開犯行具有犯意聯絡與行為分擔，為共同正犯。又本
    件被告所犯與少年共同犯三人以上詐欺取財罪、洗錢之行為
    ，係基於單一之目的為之，且其行為分別具有局部同一性，
    屬一行為觸犯數罪名之想像競合犯，應依刑法第55條前段之
    規定，從一重論以成年人與少年共同犯三人以上詐欺取財罪
    （1罪）。且被告與少年庚○○共同實施上開犯行，應依兒童
    及少年福利與權益保障法第112條第1項前段之規定，加重其
    刑。
  ㈤爰以行為人之責任為基礎，審酌被告曾因詐欺等案件，經本
    院以109年度審金訴字第107號判決處應執行有期徒刑1年10
    月，俟上訴後經臺灣高等法院撤銷改判處應執行有期徒刑1
    年10月確定，有臺灣高等法院被告之前案紀錄表1份在卷可
    參，考量該案係被告於本件行為後之素行資料，尚未能明確
    表徵其素行非佳，惟被告明知詐騙集團對社會危害甚鉅，竟
    加入該集團擔任「車手頭」工作，造成無辜民眾受騙而受有
    金錢損失，且亦因被告所為掩飾、隱匿犯罪所得之去向，致
    使執法人員難以追查正犯之真實身分，兼衡被害人受騙之款
    項係3萬元，並斟酌被告於警詢及偵訊時以時間太久不記得
    並否認、於本院審理中矢口否認犯行之態度，復考量其並非
    上開詐欺集團主要核心人物，且被告迄今仍未賠償被害人分
    文，又衡酌其於本院審理中自陳之智識程度、生活狀況及經
    濟條件（本院金訴字卷第213頁背面），以及無證據證明被
    告確實因本件犯行獲有不法利益（詳後述）等一切情狀，
    爰量處如主文所示之刑，以資懲儆。
四、不予宣告沒收
　　末按，沒收犯罪所得，屬於犯罪行為人者，沒收之，於全部
    或一部不能沒收或不宜執行沒收時，追徵其價額，刑法第38
    條之1第1項、第3 項亦有明文。而共同正犯之犯罪所得，沒
    收或追徵，應就各人所分得之數額分別為之；先前對共同正
    犯採連帶沒收犯罪所得之見解，已不再援用及供參考（最高
    法院104 年第13次刑事庭會議決議意旨參照），所謂各人「
    所分得」，係指各人「對犯罪所得有事實上之處分權限」，
    法院應視具體個案之實際情形而為認定：倘若共同正犯各成
    員內部間，對於不法利得分配明確時，自應依各人實際分配
    所得沒收（最高法院104年度台上字第3937 號判決意旨參照
    ）。查，被告於本案係擔任「車手頭」角色，非詐騙案件之
    主導者，自無可能取得全部之詐騙款項，且遍查卷內並無確
    切之證據證明上開款項確實流入被告之手，又本件被告既矢
    口否認犯行，當無坦承因本件犯行獲有不法利益，自難認本
    件被告有何犯罪所得，爰不予宣告沒收被告之犯罪所得，附
    此敘明。
據上論斷，應依刑事訴訟法第299條第1項前段，兒童及少年福利
與權益保障法第112條第1項前段，洗錢防制法第14條第1項，刑
法第11條前段、第28條、第339條之4第1項第2款、第55條前段，
刑法施行法第1條之1第1項，判決如主文。
本案經檢察官戊○○提起公訴，檢察官丁○○到庭執行職務。
中　　華　　民　　國　　111 　年　　5 　　月　　12　　日
              刑事第十二庭審判長法　官   蔡書瑜
　　　　　　　　　
　　　　　　　　              　法  官   蔡有亮
　　　　　　　　　
　　　　　　　　　              法  官   李承曄
以上正本證明與原本無異。
如不服本判決應於收受判決後20日內向本院提出上訴書狀，並應
敘述具體理由。其未敘述上訴理由者，應於上訴期間屆滿後20日
內向本院補提理由書(均須按他造當事人之人數附繕本)「切勿逕
送上級法院」。
中　　華　　民　　國　　111 　年　　5 　　月　　12　　日
                                書記官    陳美月
附錄本判決論罪科刑法條：
刑法第339條之4第1項
犯第339條詐欺罪而有下列情形之一者，處1年以上7 年以下有期
徒刑，得併科1百萬元以下罰金：
一、冒用政府機關或公務員名義犯之。
二、三人以上共同犯之。
三、以廣播電視、電子通訊、網際網路或其他媒體等傳播工具，
     對公眾散布而犯之。
洗錢防制法第14條第1項
有第二條各款所列洗錢行為者，處7年以下有期徒刑，併科新臺
幣5百萬元以下罰金。